# 前期差错更正在所有者权益变动表中的填法以及附注中的披露问题

提问人：jakki 时间：2018-03-06 16:08:58
2017 年度发现 2016 年度少提坏账准备 100 万，按重大会计差错更正处理，补提 2016 年资产减值损失 100 万元。在编制2017/2016可比报表时，追溯更正了 2016 年度资产减值损失列报金额，调增 100 万，相应减少了 2016 年度净利润 100 万。 所有者权益变动表中，本年数这张表中的第一行期初未分配利润，应该按上年未更正前的未分配利润填，然后在第三行前期差错更正中填写-100万，得出本期期初余额。还是应该在直接按更正后的利润表上年净利润填到所有者权益变动表的上年数中，所有者权益变动表的上年数这张表直接按更正后的数据填写，未分配利润按更正后的金额结转至本期数的第一行。第二种方法所有者权益变动表的本年数和上年数均能和利润表以及资产负债表勾稽上，但表上无法反应差错更正的金额。第一种方法的结果是所有者权益变动表的上年数净利润会和利润表更正后的上年数净利润不一致，且上年年末未分配利润也会和资产负债表的期初未分配利润不一致。 求问哪种方法才对呢？

回答人：chenyiwei
应采用你说的第二种方法，即“直接按更正后的利润表上年净利润填到所有者权益变动表的上年数中，所有者权益变动表的上年数这张表直接按更正后的数据填写，未分配利润按更正后的金额结转至本期数的第一行。”但同时附注中仍需披露重大前期差错更正事项。